# 上市公司追溯重述审计报告有关附注的列示！

提问人：sybspxcpa 时间：2021-03-02 10:28:00
陈版，您好。假定在 2020 年度期间对前期 2017 、 2018 年度进行了会计差错更正，且会计师事务所因追溯重述重新出具了 2017 、 2018 年度的审计报告。假定 2017 、 2018 年度原审计报告出报日期和批准报出日分别假定为 2018 年 3 月 30 日、 2019 年 3 月 30 日，重新出报日期和批准报出日都假定为 2020 年 3 月 30 日，请教陈版：
1 、重新出具的审计报告中有关附注“资产负债表日后事项”所涵盖期间的截止时间是原 2018 年 3 月 30 日、 2019 年 3 月 30 日，还是重新出报日 2020 年 3月 30 日？
2 、重新出具的审计报告中有关附注“前期会计差错更正”是否要列示？
谢谢

回答人：chenyiwei
根据《公开发行证券的公司信息披露编报规则第 19 号——财务信息的更正及相关披露》第五条规定：
公司对已经公布的年度财务报表进行更正，需要聘请符合《证券法》规定的会计师事务所对更正后的财务报表进行全面审计或对相关更正事项进行专项鉴证。
（一）如果会计差错更正事项对财务报表具有广泛性影响，或者该事项导致公司相关年度盈亏性质发生改变，会计师事务所应当对更正后财务报表进行全面审计并出具新的审计报告；
（二）除上述情况外，会计师事务所可以仅对更正事项执行专项鉴证并出具专项鉴证报告。
上述广泛性是指以下情形：
1.不限于对财务报表的特定要素、账户或项目产生影响；
2.虽然仅对财务报表的特定要素、账户或项目产生影响，但这些要素、账户或项目是或可能是财务报表的主要组成部分；
3.当与披露相关时，产生的影响对财务报表使用者理解财务报表至关重要。
盈亏性质改变是指更正事项导致公司相关年度合并报表中归属于母公司股东净利润，或者扣除非经常性损益后归属于母公司股东净利润由盈利转为亏损或者由亏损转为盈利。
因此，前期差错更正，多数情况是可以仅对相关更正事项进行专项鉴证，无需重新出具完整的财务报表和审计报告。如果确定有必要重新公布完整的财务报表和重新对其出具审计报告的，则鉴于资产负债表日后事项的披露本身不属于重大差错事项且与重大差错事项通常关系不大，另一方面也考虑信息披露的效用问题，不建议仅仅因为重新批准财务报表就延长资产负债表日后事项涉及期间，可以在附注中说明资产负债表日后事项的截止时间仍为原批准日。
在重新公布的以前年度财务报表中，应作为“其他重大事项”详细披露本次更正的具体情况。在重新出具的审计报告中，应根据《中国注册会计师审计准则第 1332 号——期后事项》及其应用指南规定，在新的或经修改的审计报告中增加强调事项段或其他事项段，提醒财务报表使用者关注财务报表附注中有关修改原财务报表的详细原因和注册会计师提供的原审计报告。